臺灣士林地方法院民事裁定
                                    110年度司繼字第774號
聲  請  人  林瑞陽律師


上列聲請人聲請辭任遺產管理人事件，本院裁定如下：
    主  文
聲請駁回。
程序費用由聲請人負擔。
    理  由
一、按財產管理人不勝任或管理不適當時，法院得依利害關係人
    或檢察官之聲請改任之；其由法院選任者，法院認為必要時
    ，得依職權改任之；財產管理人有正當理由者，得聲請法院
    許可其辭任，家事事件法第145 條第1 項、第2 項定有明文
    。又第八章之規定，除法律別有規定外，於遺產管理人、遺
    囑執行人及其他法院選任財產管理人準用之，同法第141 條
    亦有明定。
二、本件聲請意旨略以：被繼承人楊朝興於民國107 年4 月24日
    死亡，聲請人於109 年2 月3 日經本院108 年度司繼字第15
    69號裁定選任為被繼承人之遺產管理人。惟聲請人行將進入
    知命之年，加以長期案牘勞形，身體漸感微恙，109 年11月
    27日聲請人因第5 腰椎第1 薦椎椎間盤突出，疼痛無法行走
    ，住院接受經皮內視鏡椎間盤切除手術，術後使用背架長達
    1 個月，詎料110 年2 月間，健康檢查報告竟顯示冠狀動脈
    嚴重阻塞，聲請人於110 年3 月24日再度入院，接受心導管
    檢查及冠狀動脈氣球擴張術併塗藥支架放置手術。聲請人於
    短短不到4 個月內兩度進出手術房，術後尚須按時服藥，係
    領有慢性病處方籤亟待長期調養身體之人，實難繼續負荷遺
    產管理人職務，為此聲請准予辭任遺產管理人之職務等語。
三、經查，聲請人前經本院於109 年2 月3 日以108 年度司繼字
    第1569號裁定選任為被繼承人楊朝興之遺產管理人等情，經
    本院調閱上開案卷核閱無誤，堪信屬實。聲請人主張其因椎
    間盤切除手術及裝設心臟支架，健康情況不佳，無法繼續擔
    任遺產管理人，並提出國立臺灣大學醫學院附設醫院診斷證
    明書及臺大醫院總院門診慢性病連續處方簽為證，固非無據
    。惟查，依據聲請人所提出之上開診斷證明書記載，聲請人
    因椎間盤突出，於109 年11月27日至醫院住院，109 年11月
    29日接受經皮內視鏡椎間盤切除手術，於109 年11月30日出
    院；另因冠狀動脈心臟病，於110 年3 月24日至醫院住院，
    110 年3 月25日接受冠狀動脈氣球擴張術併塗藥支架放置手
    術，於110 年3 月26日出院，醫囑均為：宜於門診持續追蹤
    治療，並未表示聲請人有何因上開疾病或手術之後遺症致不
    適於繼續從事業務之情事，加以聲請人亦稱其手術後領有慢
    性病連續處方簽，且未提出其他資料證明其身體狀況有何無
    法工作之情事，則依據上開資料，聲請人之身體狀況雖有恙
    ，惟尚難認已致無法繼續承擔遺產管理人職務。又遺產管理
    人之選任，旨在維護公益及被繼承人債權人之利益，此觀民
    法第1177條立法理由自明，亦即遺產管理人職務之執行本身
    具有公益性，若無具體之正當理由任意更換，將使被繼承人
    之遺產管理人處於頻繁更換之不穩定狀態。是依上情，本院
    認為聲請人以其健康狀況不佳為由聲請辭任遺產管理人，難
    謂有正當理由，聲請人之聲請，於法尚有不合，應予駁回。
四、依家事事件法第97條、非訟事件法第21條第1 項前段之規定
    裁定如主文。
五、如不服本裁定，應於裁定送達後10日內，以書狀向本院提出
    抗告狀，並繳納抗告費新臺幣1,000 元。
中　　華　　民　　國　110 　　年　　10　　月　　12　　日

                  家事庭司法事務官